【裁判字號】    97,訴,809
【裁判日期】    971127
【裁判案由】    毒品危害防制條例
【裁判全文】
臺灣桃園地方法院刑事判決               97年度訴字第809號
公  訴  人  臺灣桃園地方法院檢察署檢察官
被      告  乙○○
                      皮屋
                    （現在臺灣桃園看守所龍潭女所羈押中）
指定辯護人  本院公設辯護人丙○○
上列被告因違反毒品危害防制條例案件，經檢察官提起公訴（97
年度偵字第9165號），本院判決如下︰
    主  文
乙○○共同販賣第二級毒品，處有期徒刑柒年肆月，扣案之第二
級毒品甲基安非他命壹佰貳拾包（合計驗前毛重十四點二四公克
，包裝塑膠袋總重七點八三公克，經抽驗其中一包結果，取０點
一七公克鑑定用罄，該包餘０點一七公克）均沒收銷燬之，未扣
案之販賣毒品所得新臺幣壹仟元沒收，如全部或一部不能沒收時
，以其財產抵償之。
    事  實
一、乙○○並無前科，其明知甲基安非他命係毒品危害防制條例
    第二條第二項第二款規定列管之第二級毒品，不得非法販賣
    ，竟仍與真實年籍不詳自稱「阿成」之成年男子，共同基於
    販賣第二級毒品甲基安非他命之犯意，於九十七年四月初某
    日，在桃園縣觀音鄉○○村○○街六十五號對面之鐵皮屋（
    無門牌號碼），即其所經營之泰國小吃店內，收受「阿成」
    寄放之實際數量不詳，已預先分裝為大、小包之第二級毒品
    甲基安非他命，藏放在上址店內，伺機以每大包甲基安非他
    命新臺幣（下同）一千元，每小包三百元之價格，販售給上
    門之吸毒者牟利，乙○○並因此於九十七年四月十三日晚間
    十時許，在上址其經營之泰國小吃店內，將其中一大包甲基
    安非他命以一千元代價，販售給甲○○施用（甲○○涉嫌施
    用甲基安非他命部分，另行觀察、勒戒）。嗣於九十七年四
    月十四日凌晨三時二十五分許，甲○○駕車行經桃園縣大園
    鄉台六十一線平面道路二十九公里處時，為警攔檢查獲，並
    扣得甲○○所有，內中殘餘甲基安非他命之玻璃球吸食器一
    組，其後甲○○乃向警方供出上情，並於當日下午一時許，
    帶同警員前往上址泰國小吃店內查獲乙○○，當場並扣得「
    阿成」所有供販賣所用之第二級毒品甲基安非他命共一百二
    十包（合計驗前毛重十四點二四公克，包裝塑膠袋總重七點
    八三公克，經抽驗其中一包結果，取０點一七公克鑑定用罄
    ，該包餘０點一七公克）。
二、案經桃園縣政府警察局大園分局移送臺灣桃園地方法院檢察
    署檢察官偵查起訴。
    理  由
一、證據能力部分：
（一）後引證人甲○○於警詢及檢察官偵查中製作之筆錄，及證
      人李  男、鍾吉豐、黃英雄在檢察官偵查中製作之筆錄，
      雖均係被告以外之人在審判外以言詞所為之陳述，屬於傳
      聞證據，惟上開筆錄均已經被告及辯護人同意引用為證據
      ，本院審酌甲○○係在警員查獲後即時製作警詢筆錄，並
      無餘裕考量相關陳述之利弊得失，由其言詞陳述作成時之
      情況，做為證據應屬適當，依刑事訴訟法第一百五十九條
      之五第一項規定，其警詢筆錄自得採為證據。至於甲○○
      等人在檢察官偵查中以證人身分具結後所為之陳述，經核
      均無顯不可信之情況，而被告與辯護人既同意引用為證據
      ，又未聲請傳喚上開證人，等如放棄反對詢問權之行使，
      其採證過程亦已經完備，依刑事訴訟法第一百五十九條之
      一第二項規定，此部分偵訊筆錄亦均有證據能力。
（二）至於後述之其餘證據依法原則上均有證據能力，被告與辯
      護人亦未對其證據能力有何抗辯，參酌最高法院九十七年
      度台上字第一０六九號判決意旨，上開證據具有證據能力
      之法律依據，即不再贅。
二、訊據被告乙○○坦承於上揭時間、地點，以一千元代價，將
    一包甲基安非他命販賣給甲○○之犯行不諱，核與證人甲○
    ○於警詢及檢察官偵查中證述其向被告購買甲基安非他命施
    用之情節相符（偵查卷第十頁、第二十九頁），與證人鍾吉
    豐、李  男、黃英雄於檢察官偵查中證述其等在攔檢甲○○
    後，經甲○○之供述，而循線查獲被告之情節，亦屬相符（
    偵查卷第五十一頁、第六十四頁），而甲○○在警員查獲後
    驗尿結果，亦確實呈甲基安非他命陽性反應無誤，有臺灣檢
    驗科技股份有限公司出具之濫用藥物檢驗報告一份存卷可查
    （本院卷第六十九頁），且本院依職權將甲○○被查扣之玻
    璃球吸食器送請憲兵司令部刑事鑑識中心鑑定結果，亦檢驗
    出殘留甲基安非他命成分，有該中心九十七年十月七日憲直
    刑鑑字第０九七０００一四九０號鑑定書一份可參（本院卷
    第四十二頁），又警員在被告店內查扣之一百二十包白色晶
    體，經內政部警政署刑事警察局隨機抽樣一包鑑定結果，確
    含有甲基安非他命成分，全數一百二十包合計驗前毛重十四
    點二四公克，包裝塑膠袋總重七點八三公克，該抽驗之一包
    晶體取０點一七公克鑑定用罄，餘０點一七公克，亦有該局
    九十七年七月十八日刑鑑字第０九七０一０四七八七號鑑定
    書附卷可稽（偵查卷第八十二頁），至於餘下之一百一十九
    包白色晶體雖未經鑑定，惟斟酌被告在本院審理時自承：該
    一百二十包是一次向「阿成」拿的，都是安非他命等語（本
    院卷第五十四頁），應足認上開一百二十包白色結晶均係甲
    基安非他命無誤，無需再予鑑定，併此敘明（最高法院九十
    七年台上字第三八九九號判決參照）。此外，復有上開一百
    二十包毒品甲基安非他命扣案可資佐證，足認被告前開自白
    與事實相符，可以採信。被告受「阿成」之託，對外販賣甲
    基安非他命牟利，其二人主觀上有營利之不法意圖，自甚明
    顯，此由被告在本院審理時陳稱：（來向我拿安非他命的人
    ）如果先在阿成那邊付錢，來向我拿就不用收錢，如果他們
    沒有先在阿成那邊付錢，我這邊可能就要收錢等語（本院卷
    第七十九頁），亦不難得知，而其等就上開販賣甲基安非他
    命之犯行間，有犯意聯絡及行為分擔，係共同正犯一節，並
    堪認定。綜上所述，本件事證明確，被告犯行已堪認定，應
    依法論科。
三、按甲基安非他命係毒品危害防制條例第二條第二項第二款列
    管之第二級毒品，非經許可不得販賣，故被告將甲基安非他
    命販售給甲○○牟利，即係販賣第二級毒品。核被告乙○○
    所為，係犯毒品危害防制條例第四條第二項之販賣第二級毒
    品罪。被告為販賣而持有上揭第二級毒品之低度行為，為施
    用之高度行為所吸收，不另論罪。被告與「阿成」就上開犯
    行間，有犯意聯絡及行為分擔，應為共同正犯。爰審酌毒品
    危害國民健康，足使施用者為之傾家蕩產，甚至淪落盜賊娼
    妓，毀身敗家者，所在多有，而我國政府為防止毒品氾濫，
    亦訂頒有毒品危害防制條例，對販賣者科以重典，平日報章
    雜誌、電視媒體亦多方報導，呼籲國人不得販賣毒品，被告
    自難諉為不知，然其仍因貪圖小利，遂甘犯重典，為「阿成
    」販賣毒品甲基安非他命牟利，且警員在其店內查扣有一百
    二十包甲基安非他命之多，原不宜輕縱，姑念被告並無前科
    ，有臺灣高等法院被告前案紀錄表一份附卷可稽，尚查無不
    良素行，而其販賣毒品雖不可取，惟所獲者不過一千元之蠅
    頭小利，該一百二十包甲基安非他命之總重亦僅有七點多公
    克，可見被告應係最下游之小包毒販，其犯罪規模、情節相
    對而言較為輕微，此次為警查獲後始終坦承犯行，並無隱諱
    ，犯後態度良好，檢察官雖具體對被告求處有期徒刑十五年
    ，惟衡諸本案犯罪情節，似嫌過重等一切情狀，量處如主文
    所示之刑，以示懲儆。
四、查獲之一百二十包白色結晶均為甲基安非他命，係第二級毒
    品，已見前述，而其包裝既不能與之析離，亦應一併認係毒
    品，均應依毒品危害防制條例第十八條第一項前段規定沒收
    銷燬之。被告販賣甲基安非他命予甲○○之犯罪所得一千元
    現仍存在，惟並未扣案，此經被告陳明在卷，應依毒品危害
    防制條例第十九條第一項規定沒收，如全部或一部不能沒收
    時，以其財產抵償之。甲○○被查扣之玻璃球吸食器並非本
    案扣押之物，至於其他扣案之物則不能證明與本案有關，均
    無庸宣告沒收，附此敘明。
五、公訴意旨另以：被告明知甲基安非他命係毒品危害防制條例
    第二條第二項第二款規定列管之第二級毒品，不得非法販賣
    ，竟仍基於販賣第二級毒品甲基安非他命之犯意，以每大包
    五百元，每小包二百元之價格，向真實年籍不詳綽號「阿成
    」之成年男子販入實際數量不詳之甲基安非他命牟利，嗣於
    九十七年四月十三日，因甲○○施用毒品為警查獲，乃向警
    方供出被告，並帶領警方至上址被告所經營之泰國小吃店內
    ，查扣一百二十包甲基安非他命，始發覺上情，因認被告此
    部分向「阿成」販入毒品之所為，亦涉犯毒品危害防制條例
    第四條第二項之販賣第二級毒品罪嫌。惟查，扣案之一百二
    十包甲基安非他命來源，雖被告於警詢中陳稱：「（安非他
    命）是我跟綽號阿成的人購買，都是他前往店裡賣給我的，
    中包裝每包為新臺幣五百元，小包裝每包為新臺幣二百元代
    價」等語（偵查卷第六頁後，漏未編頁），惟嗣後於檢察官
    偵查中則改稱：「是一個常客叫阿成給我的，還沒有收錢，
    他是寄放於我處，本來我要施用，只要買一小包就好，他說
    我是開店，他寄放多一點，並稱如有人來找我表示要買，就
    賣予對方」等語（偵查卷第五十頁），而依卷附之扣押物品
    清單記載（偵查卷第二十九頁），查獲之甲基安非他命共一
    百二十包，大包有二十四包，小包有九十六包，按此推算，
    被告若向「阿成」購入上開毒品，約需三萬一千二百元，以
    被告家境不過小康而言（偵查卷第六頁），未必有此資力，
    是由常情而言，似以被告其後所述：伊受阿成之託販賣甲基
    安非他命等語，較為可信，「阿成」又無具體之年籍資料可
    供傳喚查證，是故，公訴人指述被告向「阿成」販入扣案之
    一百二十包甲基安非他命之犯罪事實，除被告前後不一之自
    白外，別無證據以佐其說，自應認其罪嫌不足。惟公訴人指
    述被告此部分之犯罪事實，果若成罪，與前揭被告販賣毒品
    給甲○○之犯行間，應有接續犯裁判上一罪之關係，爰不另
    為無罪之諭知。
據上論斷，應依刑事訴訟法第二百九十九條第一項前段，毒品危
害防制條例第四條第二項、第十八條第一項前段、第十九條第一
項，刑法第十一條前段、第二十八條，判決如主文。
本案經檢察官邱文中到庭執行職務。
中    華    民    國    97    年    11    月    27    日
                刑事第五庭  審判長法  官  潘政宏
                                  法  官  張詠晶
                                  法  官  陳彥宏
以上正本證明與原本無異。
如不服本判決，應於送達後10日內，向本院提出上訴狀。
                                  書記官  翁其良
中    華    民    國    97    年    11    月    27    日
論罪法條：毒品危害防制條例第4條第2項
毒品危害防制條例第4條
製造、運輸、販賣第一級毒品者，處死刑或無期徒刑；處無期徒
刑者，得併科新臺幣 1 千萬元以下罰金。
製造、運輸、販賣第二級毒品者，處無期徒刑或 7 年以上有期徒
刑，得併科新臺幣 7 百萬元以下罰金。
製造、運輸、販賣第三級毒品者，處 5 年以上有期徒刑，得併科
新臺幣 5 百萬元以下罰金。
製造、運輸、販賣第四級毒品者，處 3 年以上 10 年以下有期徒
刑，得併科新臺幣 3 百萬元以下罰金。
製造、運輸、販賣專供製造或施用毒品之器具者，處 1 年以上 7
年以下有期徒刑，得併科新臺幣 1 百萬元以下罰金。
前五項之未遂犯罰之。


司法院資訊處製作；財團法人民間司法改革基金會備份。
